# 商誉的计算问题

提问人：小禾 77 时间：2022-04-08 20:03:24
陈版，请教：A公司购买B公司51%股权实施控制，B公司有一个控股子公司，购买日B公司合并报表含少数股东权益，在购买日计算商誉的时候，是否应考虑少数股东权益？该少数股东权益是否可以视为B公司的可辨认净资产的一部分？谢谢！

回答人：chenyiwei
取得被收购方的“可辨认净资产”份额，在被收购方有子公司的情况下，应当是指被收购方合并报表层面的“归母净资产”口径，应剔除被收购方可辨认净资产中归属少数股东的部分。

提问人：zengyingjia 时间：2022-04-11 17:31:08
陈版好，按照可辨认净资产=资产-负债-商誉这个等式，b公司的子公司c在吸收股东投资款后，形成了资产，最终b公司合并c时候这部分资产传导到b公司合并报表资产中，那为什么a公司在计算b公司可辨认净资产取b归母净资产了？谢谢

回答人：chenyiwei
被收购方自身合并报表中的少数股东权益，收购方不会在其中享有权益的。